臺灣高等法院臺中分院刑事判決　　 100年度上更(一)字第21號
上　訴　人
即　被　告　黃信彰
選任辯護人　陳俊傑律師
上列上訴人即被告因毒品危害防制條例案件，不服臺灣苗栗地方
法院97年度訴字第482號中華民國97年10月23日第一審判決（起
訴案號：臺灣苗栗地方法院檢察署97年度偵字第2087、2990號）
，提起上訴，經判決後由最高法院發回更審，本院判決如下：
    主  文
原判決關於黃信彰部分撤銷。
黃信彰共同販賣第一級毒品，未遂，處有期徒刑肆年貳月。扣案
之第一級毒品海洛因壹包（含包裝袋壹個、海洛因驗餘淨重零點
零陸公克），沒收銷燬之；扣案販賣第一級毒品所得之財物
新臺幣玖佰元，沒收。
    犯罪事實
一、緣陳啟瑞（綽號「雞毛」，所犯共同販賣第一級毒品未遂罪
    ，業經判處有期徒刑8年確定）明知海洛因為毒品危害防制
    條例第2條第2項第1款所規定列管之第一級毒品，非經許可
    ，不得持有、販賣，竟基於販賣第一級毒品海洛因以營利之
    犯意，於97年5月2日下午5時42分24秒、5時53分13秒、5時
    57分24秒許，當賴俊仁（所涉違反毒品危害防制條例部分，
    由檢察官另案偵辦）以其所持用0000000000號行動電話，撥
    打非陳啟瑞所有然為其持用之0000000000號行動電話（未扣
    案），欲向陳啟瑞購買價格為新臺幣（下同）1千元之海洛
    因1包後，與賴俊仁約定在苗栗縣頭份鎮○○路951號之亞立
    飯店進行交易。賴俊仁便前往上址等候陳啟瑞，惟久候無著
    ，適遇黃信彰行經該處，乃詢問其知否陳啟瑞之所在，黃信
    彰表示知悉後，賴俊仁即請黃信彰前去通知陳啟瑞其已抵達
    該址，黃信彰因而在亞立飯店之中庭向陳啟瑞轉達上情，陳
    啟瑞遂交付海洛因1包（含袋重0.2公克，驗餘淨重0.0336公
    克）給黃信彰，要求黃信彰交給在外等候之賴俊仁，並稱賴
    俊仁會付錢等語。詎黃信彰亦明知海洛因為毒品危害防制條
    例第2條第2項第1款所管制之第一級毒品，未經許可，不得
    持有、販賣，竟基於幫助陳啟瑞販賣海洛因以營利之犯意，
    同意替陳啟瑞與賴俊仁為販賣海洛因之行為。旋於同日下午
    約6時5分許，持上開陳啟瑞所交付之海洛因1包，至亞立飯
    店對面之頭份鎮農會前，與賴俊仁進行交易，由賴俊仁先交
    付900元（賴俊仁未帶足1000元，先給付900元）給黃信彰，
    惟於黃信彰正欲將該包海洛因交給賴俊仁之際，適有苗栗縣
    警察局頭份分局頭份派出所警員傅玉郎、許時明在附近執行
    便衣巡邏勤務，見黃信彰行跡可疑，而上前加以盤查，黃信
    彰隨即將尚未交付賴俊仁之海洛因1包丟棄在地上，致未完
    成與陳啟瑞共同販賣海洛因給賴俊仁之行為，並為警當場從
    其身上扣得賴俊仁所交付之現金900元，與其未及交給賴俊
    仁而丟棄在地上之海洛因1包（含包裝袋1個，海洛因驗餘淨
    重0.0336公克），另從賴俊仁身上扣得上述0000000000號行
    動電話1支。而黃信彰於到案後，除於偵查及審判中均自白
    上開犯罪情節外，並於警詢時即供出上開毒品海洛因1包之
    來源係陳啟瑞，因而查獲陳啟瑞。
二、案經苗栗縣警察局頭份分局報請臺灣苗栗地方法院檢察署檢
    察官偵查起訴。
    理  由
一、證據能力部分：
  (一)按被告以外之人於偵查中向檢察官所為之陳述，除顯有不可
    信之情況者外，得為證據，刑事訴訟法第159條之1第2項定
    有明文。而依現階段刑事訴訟法之規定，檢察官代表國家偵
    查犯罪、實施公訴，必須對於被告之犯罪事實負舉證之責，
    依法有訊問被告、證人及鑑定人之權，證人、鑑定人且須具
    結，實務運作上，偵查中檢察官向被告以外之人所取得之陳
    述，原則上均能遵守法律規定，不致違法取供，其可信性極
    高。又刑事訴訟法並無檢察官於偵查中訊問證人時，應予被
    告詰問機會之規定，故證人於檢察官偵查中訊問時未經被告
    進行詰問，仍有證據能力（最高法院96年度台上字第2786號
    判決意旨參照）。查本件證人即購毒者賴俊仁於檢察官訊問
    時所具結之陳述，未見有受任何不當外力之干擾，或為檢察
    官於偵查時不法取供，上訴人即被告黃信彰（下稱被告）及
    其辯護人於本院審理時亦未主張檢察官有何違背法定程序而
    對上開證人取供之情形，則依前述說明，證人賴俊仁於檢察
    官訊問時具結之陳述，即有證據能力。
  (二)現行刑事訴訟法關於「鑑定」之規定，除選任自然人充當鑑
    定人外，另設有囑託機關鑑定制度。依同法第198條、第208
    條之規定，不論鑑定人或鑑定機關、團體，均應由法院、審
    判長、受命法官或檢察官視具體個案之需要而為選任、囑託
    ，並依第206條之規定，提出言詞或書面報告，始符合同法
    第159條第1項所定得作為證據之「法律有規定」之情形。否
    則所為之鑑定，仍屬傳聞證據。查本案扣案之第一級毒品海
    洛因1包，經檢察官送請行政院衛生署草屯療養院鑑定後，
    由該院所出具之書面鑑定報告1份（見原審卷第175頁），業
    已符合上述刑事訴訟法所規定之要件，是該份鑑定書自屬前
    揭刑事訴訟法第159條第1項所稱「法律規定」得為證據者，
    而有證據能力。
  (三)次按被告以外之人於審判外之陳述，雖不符刑事訴訟法第15
    9條之1至同條之4之規定，而經當事人於審判程序同意作為
    證據，法院審酌該言詞陳述或書面陳述作成時之情況，認為
    適當者，亦得為證據；當事人、代理人或辯護人於法院調查
    證據時，知有第159條第1項不得為證據之情形，而未於言詞
    辯論終結前聲明異議者，視為有前項之同意；乃該法第159
    條之5所明定。查本案除上開證人賴俊仁於偵查中之證述，
    及毒品海洛因之鑑定報告外，其餘在下列判決理由中所載被
    告以外之人於審判外所為之陳述經援引為證據者（包括書面
    陳述），因檢察官、被告及其辯護人於本案辯論終結前，對
    於證據能力均不爭執，本院審酌各該證據作成時之狀態，也
    無不法取得之情形，且適合作為本案之證據使用，故依上開
    刑事訴訟法所定，亦有證據能力。
  (四)扣案之海洛因1包、現金900元及證人賴俊仁所有門號為0000
    000000號之行動電話1支，並非屬人之供述證據，而無傳聞
    法則之適用，惟經審酌其採證過程尚無違法之處，且與本件
    案情具有關聯性，自有證據能力。
二、實體方面：
  (一)訊據被告黃信彰供承前揭與賴俊仁相遇之過程，及其係基於
    幫助之犯意，於上開時、地代替陳啟瑞交付扣案之毒品海洛
    因1包給賴俊仁，並於收取賴俊仁交付之900元後，然尚未將
    該包海洛因付與賴俊仁之際，即為警方查獲等情節（見本院
    更審卷第32頁反面、59至60頁）；且其前於偵查、原審及本
    院上訴審時，對於上開情節亦均坦承無誤（見97年度偵字第
    2087號卷第10至13、19、95至96、129至130頁，原審卷第90
    、138至142、147至148頁，本院上訴審卷第108頁），惟辯
    稱其應係幫助犯云云。經查：
  1.證人賴俊仁業於97年5月3日檢察官偵訊時具結證稱：伊於97
    年5月2日傍晚5點多，以所持用之0000000000號行動電話撥
    打電話給綽號「雞毛」的人，「雞毛」的電話輸入在伊的行
    動電話裡面，伊共打3通電話給「雞毛」，第一通是從伊住
    處到頭份的路上，問他（指陳啟瑞）在哪裡，他說在頭份農
    會對面的亞立飯店，第二通是快到頭份時，有告訴「雞毛」
    ，伊快到了，第三通是告訴「雞毛」伊已經在樓下了，「雞
    毛」說他馬上下來，伊打電話給「雞毛」是要向他買海洛因
    ，電話中並沒有講明數量及價格，通常沒有講明就是拿1小
    包，1小包約1000元，伊在亞立飯店樓下等的時候，黃信彰
    走過來，因伊之前看過黃信彰跟「雞毛」在一起，伊問黃信
    彰是否「雞毛」叫你下來，黃信彰說是，伊先給黃信彰900
    元，黃信彰正要將毒品交給伊時，警察就來了，伊還沒拿到
    毒品，陳啟瑞就是綽號「雞毛」的人等語（見97年度偵字第
    2087號卷第90至91頁）。復於原審法院97年10月2日審理時
    到庭結證：伊在「圓寶遊藝場」認識陳啟瑞，而黃信彰也曾
    經在「圓寶遊藝場」看過，有幾次遇到陳啟瑞時，有看到黃
    信彰在旁邊，黃信彰有白斑，樣子比較好記，今年過完年左
    右，在「圓寶遊藝場」遇到陳啟瑞時，有跟他留過電話，案
    發當天伊有打電話問陳啟瑞有沒有東西，他就叫伊到亞立飯
    店那邊，電話中沒有說數量價格，是靠默契，當天伊先打電
    話給陳啟瑞，問他有沒有東西，他說在亞立飯店樓下等他，
    伊到亞立飯店時，再打電話跟他說伊到了，約5到10分鐘陳
    啟瑞都沒有下來，伊就遇到黃信彰，就問他有沒有看到「雞
    毛」，陳啟瑞叫「雞毛」，黃信彰就走進中庭，因伊在對面
    車上，不知道黃信彰有無上樓，在等的時候，伊又有打電話
    給陳啟瑞，他就說快下來了，沒多久，黃信彰就走出來，伊
    就把900元交給他，警察就來了，毒品伊並沒有拿到等語（
    見原審卷第153至159頁）。
  2.而證人賴俊仁前揭證詞除先後一致，未見矛盾或有瑕疵可指
    外，並核與被告黃信彰上開於警詢、偵查、原審、本院上訴
    審及更審時之供述，暨其以證人之身分具結後所證述之情節
    ，均相符合；足見前載被告黃信彰於本案歷次所為坦承上開
    犯罪情節之自白，均屬事實，皆可採為證據。又證人賴俊仁
    於97年5月2日下午約6時5分許，在苗栗縣頭份鎮○○路890
    之2號即頭份農會前為警查獲，經警檢視其持用之行動電話
    通話紀錄，確於97年5月2日下午5時56分許，曾與「雞毛」
    之0000000000號行動電話通聯，有其行動電話畫面翻拍照片
    1張附卷可稽（見97年度偵字第2990號卷第76頁）。復經調
    閱證人賴俊仁所持用0000000000號行動電話於97年5月2日之
    通聯紀錄後，可知於97年5月2日下午5時42分24秒、5時53分
    13秒、5時57分24秒許，該門號有與0000000000號行動電話
    聯繫之紀錄，此亦有通聯調閱查詢單及雙向通聯紀錄各1份
    在卷足憑（見97年度偵字第2087號卷第108至123頁）。另上
    述0000000000號行動電話係共同被告陳啟瑞所持用，其與證
    人賴俊仁之間確有前開通聯等情，業為共同被告陳啟瑞自承
    屬實（見97年度偵字第2990號卷第122頁、原審卷第55至56
    頁）。再案至本院審結時止，並未見證人賴俊仁與被告黃信
    彰及共同被告陳啟瑞之間，有何結怨或糾紛，賴俊仁自無偽
    證之動機。是綜觀以上調查所得之結果，足見購毒者即證人
    賴俊仁前開所言證詞，已得有確實之擔保，可認為真。
  3.此外，本件尚有扣案之海洛因1包（含包裝袋1個，驗餘淨重
    0.0336公克）、現金900元足資佐證；且上述經當場扣案之
    白色粉末（即海洛因）1包確實含有一級毒品海洛因成份，
    有行政院衛生署草屯療養院97年7月21日草療鑑字第0970006
    215號鑑定書1紙存卷可參（見原審卷第175頁），更足以佐
    證前揭被告黃信彰之自白及證人賴俊仁所為證詞之憑信性。
  4.共同被告陳啟瑞雖曾於原審陳述：伊有看到賴俊仁被警察毆
    打，賴俊仁指證伊，應係遭警察刑求所致云云（見原審卷第
    62頁）。惟證人賴俊仁已於原審法院審理時證稱：伊在97年
    5月2日被警察逮捕時，伊跑給警察追，有被警察用槍托打背
    後一下，其他並沒有遭到毆打或刑求等語（見原審卷第151
    、159頁），澄清並無此事。其次，證人賴俊仁於上開偵查
    及原審法院審理時均為相同之指證，復無其他事證可認賴俊
    仁曾遭檢察官非法取供，或受其他不當外力干擾，致為前開
    證詞。故證人賴俊仁前揭所證述之情節，厥無不可資為認定
    本件事實之基礎。
  5.按刑法上之幫助犯，以幫助他人犯罪之意思而參與犯罪構成
    要件以外之行為而成立。又所謂參與犯罪構成要件以外之行
    為者，指其所參與者非直接構成某種犯罪事實之內容，而僅
    係助成其犯罪事實實現之行為而言，茍已參與構成某種犯罪
    事實之一部，即屬分擔實施犯罪之行為，縱以幫助他人犯罪
    之意思而參與，亦仍屬共同正犯（參照最高法院96年台上字
    第7057號判決意旨）。本案被告黃信彰雖係基於幫助之犯意
    ，而代替共同被告陳啟瑞將海洛因販賣給證人賴俊仁，然其
    所為既係販賣第一級毒品罪之構成要件，則參諸上開說明，
    被告黃信彰即應與共同被告陳啟瑞成立共同正犯，是被告黃
    信彰前曾辯解其僅應構成幫助犯而已，尚非可採。
  6.綜上所述，本件事證明確，前揭被告黃信彰共同販賣第一級
    毒品未遂之犯行，已足可認定。
  (二)毒品危害防制條例修正後新舊法之比較適用：
    按行為後法律有變更者，適用行為時之法律，但行為後之法
    律有利於行為人者，適用最有利於行為人之法律，刑法第2
    條第1項訂有明文。又關於法律變更之比較適用原則，於比
    較時應就罪刑有關之共犯、未遂犯、想像競合犯、牽連犯、
    連續犯、結合犯，以及累犯加重、自首減輕暨其他法定加減
    原因（如身分加減）與加減比例等一切情形，本於統一性及
    整體性原則，綜其全部罪刑之結果而為比較，亦有最高法院
    95年5月23日刑事庭第8次會議決議之意旨可資參照。查本件
    被告黃信彰行為後，毒品危害防制條例第4條、第17條業已
    修正，並於98年5月20日修正公布，同年月22日施行（按法
    規之制定與法規之修正，如有特定生效日之必要者，依中央
    法規標準法第14條或第20條第2項準用第14條之規定，應分
    別特定其施行日期。法規制定或前次修正基於特殊因素所特
    定之施行日期，並不適用於日後修正或再次修正之條文。又
    法律之制定或修正，若未明定施行日期者，中央法規標準法
    雖未規定應自何時生效，然法律既經制定或修正並經總統公
    布，自應依一般原則，自公布日起算至第3日發生效力。至
    於92年7月9日修正公布之毒品危害防制條例第36條規定：「
    本條例自公布後六個月施行。」其立法理由係謂：「(一)依修
    正草案第二條第三項規定，法務部需會同衛生署成立審議委
    員會每三個月定期檢討調整毒品之分級及品項，而本次新增
    第四級毒品，有需要在新法施行前先經該審議會檢討後再調
    整公布，爰預留六個月緩衝期，以利處理。(二)依本條例新修
    正之規定，有必要再訂定相關子法及修正相關法規，以配合
    本條例之施行，故亦有需要預留適當緩衝期，以利訂頒相關
    子法及相關法規之配合修正。」故該條規定，顯係因應該次
    修正之需，始預留適當之緩衝期。與本次之修正並未定有施
    行日期之特別規定，且亦未明示係基於何特殊因素而修正，
    自不能適用92年7月9日修正公布之毒品危害防制條例第36條
    自公布後6個月施行之規定，司法院98年6月29日院台廳刑一
    字第0980014643號函釋亦同此見解）。是被告犯後法律已有
    變更，爰就本件新舊法之比較適用說明如下：
  1.修正前毒品危害防制條例第4條第1項規定：「製造、運輸、
    販賣第一級毒品者，處死刑或無期徒刑；處無期徒刑者，得
    併科新臺幣一千萬元以下罰金。」而修正後之毒品危害防制
    條例第4條第1項係規定：「製造、運輸、販賣第一級毒品者
    ，處死刑或無期徒刑；處無期徒刑者，得併科新臺幣二千萬
    元以下罰金。」經予比較後，顯以修正前該條例第4條第1項
    之規定有利於被告。
  2.惟修正前毒品危害防制條例第17條之規定為：「犯第四條第
    一項至第四項、第五條第一項至第四項前段、第六條第一項
    至第四項、第七條第一項至第四項、第八條第一項至第四項
    、第十條或第十一條第一項、第二項之罪，供出毒品來源，
    因而破獲者，得減輕其刑。」修正後毒品危害防制條例第17
    條第1項則規定：「犯第四條至第八條、第十條或第十一條
    之罪，供出毒品來源，因而查獲其他正犯或共犯者，減輕或
    免除其刑。」並增訂第2項：「犯第四條至第八條之罪於偵
    查及審判中均自白者，減輕其刑。」而死刑減輕者，為無期
    徒刑；又無期徒刑減輕者，為20年以下15年以上有期徒刑；
    刑法第64條第2項、第65條第2項分別定有明文。是修正後毒
    品危害防制條例第17條第1項之規定，將得減輕其刑修正為
    減輕或免除其刑，並增列第2項規定被告於偵查及審判中均
    自白者，減輕其刑，此部分新修正及增訂之規定顯較舊法所
    定者有利於被告。
  3.案經就與被告黃信彰罪、刑有關之所有規定，依刑法第2條
    第1項及前揭最高法院之決議意旨，綜其全部罪刑而為比較
    後，可知究為新法或舊法有利於被告，應以被告之犯行是否
    符合修正後該條例第17條之規定為斷。亦即，符合時係以新
    法有利於被告，否則即以舊法有利於被告。而查：
  (1)被告於警方查獲翌日（97年5月3日）之警詢時，即已供出其
    販賣給證人賴俊仁之海洛因來源係綽號「雞毛」之共同被告
    陳啟瑞，本件乃陳啟瑞將前述扣案之海洛因1包交其販賣給
    賴俊仁等語，並經警方提供陳啟瑞之口卡片使其指認無誤（
    以上見97年度偵字第2087號卷第11至14、19至20頁），後於
    檢察官偵訊時，仍為相同之供述（見上開偵查卷第95至96、
    129至130頁）。查獲被告黃信彰之警員傅玉郎並於本院審理
    時結證稱：當時其正與警員許時明擔任便衣巡邏勤務，而在
    距離被告與賴俊仁進行交易地點附近約7、8公尺處發現其2
    人，因被告為該轄區內列管之毒品人口，在此處出現，並不
    尋常，故警方停在路旁密切注意，後來上前盤查，惟於盤查
    前，其與許時明均不知被告所持有之海洛因1包係陳啟瑞在
    亞立飯店內所交付，亦非得有線報或情資，而已懷疑陳啟瑞
    即將販賣海洛因給賴俊仁，始前往現場查獲被告販賣海洛因
    給賴俊仁，純係偶然經過現場而查獲本案，且警方係因被告
    之供述始知悉陳啟瑞涉嫌與被告共同販賣海洛因給賴俊仁，
    另警員許時明當時與其一同查獲本案，對於案情之瞭解與其
    相同等語（見本院更審卷第56頁）。且共同被告陳啟瑞已因
    前揭與被告黃信彰共同販賣第一級毒品未遂之犯行，經判處
    有期徒刑8年確定，有本院98年度上訴字第202號、最高法院
    99年度台上字第7410號等判決附卷可參。是案經綜合上情以
    觀，被告犯後供出毒品來源，因而查獲共犯陳啟瑞等事實，
    已明確無疑，符合修正後毒品危害防制條例第17條第1項之
    規定。
  (2)被告就其有於上開時、地經陳啟瑞交付扣案之海洛因1包，
    而受陳啟瑞所託，代其前往販賣給賴俊仁，然於收取賴俊仁
    交付之900元後，尚未將該包海洛因付與賴俊仁之際，即為
    警方查獲等情節，迭於偵查及審判中多次自白無誤（見97年
    度偵字第2087號卷第10至13、19、95至96、129至130頁，原
    審卷第90、138至142、147至148頁，本院上訴審卷第108頁
    、更審卷第32頁反面、59至60頁），業見前述，是其亦符合
    毒品危害防制條例第17條第2項減輕其刑之規定，相當明確
    。
  (3)從而，因被告於到案後，除在偵查及審判中均自白上開犯罪
    情節外，並於警詢時即供出扣案毒品海洛因1包之來源係陳
    啟瑞，因而查獲陳啟瑞，符合修正後毒品危害防制條例第17
    條第1項及第2項之規定，故本件應依刑法第2條第1項但書規
    定，適用修正後之新法對被告論處。
  (三)論罪科刑：
  1.「按刑事上販賣罪之完成，與民事上買賣契約之成立，二者
    之概念尚有不同。在民事上，買賣雙方就買賣標的物與價金
    等買賣要件之意思表示一致，其買賣契約固已成立。然刑事
    上之販賣行為，則須以營利為目的，將標的物販入或賣出，
    有一於此，其犯罪行為始為完成，苟行為人尚未將標的物販
    入或賣出，即難謂其販賣行為已屬完成。而所謂賣出，自應
    以標的物已否交付為斷，苟標的物已交付，縱買賣價金尚未
    給付，仍應論以販賣既遂罪；反之，如標的物尚未交付，縱
    行為人已收受價金，仍難謂其販賣行為已屬完成。」（最高
    法院88年度台上字第3760號判決要旨參照）。查被告黃信彰
    雖已收受賴俊仁所交付之價金900元，然尚未交付毒品海洛
    因1包給賴俊仁，即為警查獲，故核其所為，係犯修正後毒
    品危害防制條例第4條第6項、第1項之販賣第一級毒品未遂
    罪；被告因販賣毒品海洛因而持有之低度行為，應為其販賣
    之高度行為所吸收，不另論罪。又以幫助他人犯罪之意思而
    參與構成某種犯罪事實之一部，即屬分擔實施犯罪之行為，
    仍屬共同正犯，前已敘明，故被告與陳啟瑞為共同正犯。再
    者，被告固已著手實施販賣第一級毒品之構成要件行為，惟
    因尚未交付毒品，販賣行為仍未完成，為未遂犯，爰依刑法
    第25條第2項之規定，按既遂犯之刑減輕其刑。復按刑法第
    71條第2項規定「有二種以上之減輕者，先依較少之數減輕
    之」，另同法第66條規定「有期徒刑、拘役、罰金減輕者，
    減輕其刑至二分之一。但同時有免除其刑之規定者，其減輕
    得減至三分之二」，被告有修正後毒品危害防制條例第17條
    第1項及第2項之減輕原因，則依據刑法第71條第2項規定，
    當先依毒品危害防制條例第17條第2項減輕其刑，再依同條
    例第17條第1項遞減其刑（最高法院99年度台上字第203號判
    決要旨參照）；而被告黃信彰具有修正後毒品危害防制條例
    第17條第1項及第2項等減輕原因，前已敘明，則被告經依刑
    法第25條第2項之規定減輕其刑後，應先按上開條例第17條
    第2項規定遞減輕其刑，後依同條例第17條第1項所定再遞減
    其刑。末查，因本件須為新舊法比較，而應適用修正後之毒
    品危害防制條例對被告論科，且案經上開3次減輕其刑後，
    已難認有何情輕法重、犯罪情狀顯可憫恕之情形，故尚無可
    依刑法第59條規定再酌量減輕其刑，亦予敘明。
  2.原判決認被告共同販賣第一級毒品未遂，罪證明確，而予論
    科，固非無見。惟查：被告犯後，毒品危害防制條例第4條
    、第17條已修正有如前述，原審不及為新舊法之比較適用，
    致未能斟酌被告符合修正後該條例第17條第1項、第2項等規
    定，予以減輕其刑，即屬無從維持，被告提起上訴，言其已
    供出毒品來源，因而查獲共犯，應依上開條例第17條之規定
    減輕其刑，為有理由，故原判決關於被告黃信彰部分，應由
    本院撤銷改判。爰審酌被告是非不分，任意代他人販賣第一
    級毒品，助長毒品海洛因之氾濫，危害他人身心健康，實非
    可取，惟案經警方及時查獲，尚未造成嚴重後果，被告又於
    到案後始終坦承前揭犯罪情節，並供出毒品來源而查獲共犯
    ，防免危害擴大，態度尚佳，乃再考量其犯罪之動機、目的
    、方法、手段及所得等一切情狀，量處如主文第2項所示之
    刑。扣案之毒品海洛因1包（驗餘淨重0.0336公克），係屬
    查獲之第一級毒品，除檢驗用罄部分業已滅失毋庸宣告沒收
    銷燬外，應依毒品危害防制條例第18條第1項前段之規定，
    沒收銷燬之；又盛裝上開毒品之包裝袋1個，因其中之毒品
    已無法與該包裝袋完全析離，亦應依該條例第19條第1項規
    定諭知沒收銷燬。扣案之現金900元，係證人賴俊仁所交付
    被告，屬被告與陳啟瑞共同販賣第一級毒品所得財物，應依
    上開條例第19條第1項規定，併予宣告沒收。惟未扣案之門
    號0000000000號SIM卡，申請人並非共同被告陳啟瑞或被告
    黃信彰，此有通聯調閱查詢單在卷可參（見97年度偵字第29
    90號卷第20頁），復無證據可認上開SIM卡申請人已將該門
    號SIM卡之所有權移轉予共同被告陳啟瑞或被告黃信彰，故
    上開SIM卡雖供本件犯罪之用，無從宣告沒收。而用以插入
    上開SIM卡之行動電話機具，亦未扣案，復無證據證明係共
    同被告陳啟瑞或被告黃信彰所有，亦不予宣告沒收。至警方
    尚扣得證人賴俊仁所持用門號為0000000000號之行動電話1
    支，因非陳啟瑞或被告所有持供上開犯罪所用，依法不能宣
    告沒收，併予敘明。
據上論斷，應依刑事訴訟法第369條第1項前段、第364條、第299
條第1項前段，毒品危害防制條例第4條第6項、第1項、第17條第
1項、第2項（均為修正後）、第18條第1項前段、第19條第1項，
刑法第2條第1項但書、第11條前段、第28條、第25條第2項，判
決如主文。
本案經檢察官許睦坪到庭執行職務。
中    華    民    國   100    年    3     月    17    日
            刑事第九庭  審判長法  官  江  德  千
                              法  官  陳  宏  卿
                              法  官  莊  深  淵
以上正本證明與原本無異。
如不服本判決應於收受送達後十日內向本院提出上訴書狀，其未
敘述上訴之理由者，並得於提起上訴後十日內向本院補提理由書
（均須按他造當事人之人數附繕本）「切勿逕送上級法院」。
                              書記官  陳  振  海
中    華    民    國   100    年    3     月    18    日